【裁判字號】    98,消債更,433
【裁判日期】    980731
【裁判案由】    更生事件
【裁判全文】
臺灣板橋地方法院民事裁定          98年度消債更字第433號
聲  請  人
即  債務人  甲○○
上列當事人因消費者債務清理事件，聲請更生，本院裁定如下：
    主  文
債務人甲○○自中華民國九十八年七月三十一日下午四時起開始
更生程序。
本件得由司法事務官進行更生程序。
    理  由
一、按法院開始更生程序之裁定，應載明其年、月、日、時，並
    即時發生效力，消費者債務清理條例第45條第1 項定有明文
    。
二、本件聲請人即債務人主張：其積欠金融機構債務共新臺幣（
    下同）2,413,716 元，於消費者債務清理條例施行前，曾於
    民國95年9 月間，依中華民國銀行公會會員辦理消費金融案
    件無擔保債務協商機制，與最大債權金融機構香港上海匯豐
    商業銀行成立協商，雙方約定自95年10月起，分90期，利率
    3.88% ，每月10日繳納30,954元至全部清償為止，惟聲請人
    95、96年度每月之平均收入僅有45,616元、45,729元，聲請
    人每月除需負擔全數之房貸支出，更需負擔一家四口（即聲
    請人、配偶及兩名在學子女）之生活支出，每月平均所得扣
    除房貸利息約7,000 元後，剩餘38,616元，僅供維持一家四
    口基本生活開支，是聲請人實有不能清償債務，且有不可歸
    責於己之事由致履行顯有重大困難，因此不得已於繳納19期
    後而毀諾。又聲請人無擔保或無優先權之債務總額未逾1,20
    0 萬元，復未經法院裁定開始清算程序或宣告破產，爰依法
    向法院聲請更生等語。
三、經查，聲請人所主張之上開事實，業據提出債權人清冊、財
    產及收入狀況說明書、戶籍謄本、協議通知書影本、無擔保
    債務還款計劃影本、銀行存摺影本、財政部臺灣省北區國稅
    局95、96年度綜合所得稅各類所得資料清單影本、財產歸屬
    資料清單影本、勞工保險被保險人投保資料表、聲請人子女
    學雜費繳費收據影本及就學貸款撥款通知影本、電費、停車
    費、電信費收據、房屋貸款契約書及房屋擔保借款繳息清單
    、子女在學證明影本等件為證，並有本院依職權調得之稅務
    電子閘門財產所得調件明細表在卷可稽。此外，本件又查無
    聲請人有消費者債務清理條例第6 條第3 項、第8 條或第46
    條各款所定駁回更生聲請之事由存在，則聲請人聲請更生，
    應屬有據，爰為裁定如主文。
四、至於聲請人於更生程序開始後，應另提出足以為債權人會議
    可決或經法院認為公允之更生方案以供採擇，俾免更生程序
    進行至依消費者債務清理條例第61條規定應行清算之程度，
    附此敘明。
中    華    民    國    98    年    7     月    31    日
              民事第一庭    法      官  高文淵
上為正本係照原本作成
本件不得抗告
本裁定已於98年7月31日下午4時公告。
中    華    民    國    98    年    7     月    31    日
                            書  記  官  許慧貞


司法院資訊處製作；財團法人民間司法改革基金會備份。
